臺灣新北地方法院民事裁定
111年度亡字第20號
聲  請  人  臺灣新北地方檢察署檢察官

上列聲請人聲請宣告游舜卿死亡事件，本院裁定如下：
    主  文
聲請駁回。
聲請程序費用由聲請人負擔。
    理  由
一、聲請意旨略以：失蹤人游舜卿（男，民國00年0月00日生，
    身分證統一編號：Z000000000號，籍設新北市○○區○○路000
    號4樓新北○○○○○○○○），現已年逾90歲，自97年10月6日因行
    方不明，而列為失蹤人口，迄今已逾13年，爰依法聲請對失
    蹤人為死亡宣告等語。
二、按失蹤人失蹤滿七年後，法院得因利害關係人或檢察官之聲
    請，為死亡之宣告。失蹤人為八十歲以上者，得於失蹤滿三
    年後，為死亡之宣告。失蹤人為遭遇特別災難者，得於特別
    災難終了滿一年後，為死亡之宣告。民法第8 條定有明文。
    所謂失蹤係指失蹤人離去其最後住所或居所，而陷於生死不
    明之狀態而言（最高法院85年度臺抗字第328 號裁判意旨參
    照）。是以失蹤人業已死亡而非生死不明，自不得為死亡之
    宣告。
三、聲請人主張失蹤人於97年10月6日因行方不明而列為失蹤人
    口乙節，固據其提出新北○○○○○○○○函、失蹤人口系統資料報
    表、失蹤人之戶籍資料、健保歷史投保紀錄查詢、內政部移
    民署函、新北市政府社會局函、台北市政府社會局函、新北
    市政府殯葬管理處函、台北市殯葬管理處函、臺灣新北地方
    檢察署函、新北市中和區衛生所函等件為憑，惟本院依職權
    調取失蹤人游舜卿之臺灣高等法院被告前案紀錄表載明：「
    游舜卿‧200616日生‧身分證號：Z000000000‧地址：臺北縣○
    ○市○○街○○○巷○號‧…執行：肅清煙毒條例案‧87年11月23日板
    橋地院87年訴字786號裁判確定‧87年12月1日板橋地檢87年
    執他字5413號執行結案‧結案情形：不受理報結不受理‧丁股
    承辦‧備註：87年8月24日死亡‧肅清煙毒條例案‧不受理‧執
    行內容：不受理‧」等文字，且本院87年度訴字第786號刑事
    判決載稱：「按被告死亡者，應諭知不受理之判決，刑事訴
    訟法第三百零三條第五款定有明文。…查本件被告游舜卿業
    於八十七年八月二十四日下午四時三十分許死亡，此有三軍
    總醫院附設民眾診療服務處開立之死亡證明書影本一紙附卷
    足稽。依照上開說明，爰不經言詞辯論，逕為不受理之判決
    。」等詞，有臺灣高等法院被告前案紀錄表、本院87年度訴
    字第786號刑事判決等件在卷可稽，足見游舜卿於87年8月24
    日業已死亡，而非生死不明。游舜卿既已死亡，並非失蹤，
    依前開規定及說明，自無從對游舜卿為死亡之宣告。從而，
    本件聲請，於法不合，應予駁回。
四、依家事事件法第154 條第3 項，裁定如主文。　　
中　　華　　民　　國　　111 　年　　3 　　月　　21　　日
                  家事法庭    法　官　楊朝舜
以上正本證明與原本無異。
如對本裁定抗告須於裁定送達後10日內向本院提出抗告狀，並應
繳納抗告費新臺幣1,000元。
中　　華　　民　　國　　111 　年　　3 　　月　　21　　日
                              書記官　賴怡婷